臺灣新竹地方法院刑事判決　　　　　　 95年度簡上字第188號
上　訴　人
即　被　告　甲○○
上列上訴人因違反著作權法案件，不服本院竹東簡易庭中華民國
95年8月7日95年度竹東簡字第121號簡易判決（聲請簡易判決處
刑書案號：94年度核退偵字第238號）提起上訴，本院管轄之第
二審合議庭，判決如下：
     主      文
上訴駁回。
甲○○緩刑貳年。
     事實及理由
一、本案經本院審理結果，認原審以被告係犯著作權法第92條之
    罪，並依刑事訴訟法第449條第1項前段、第3項、第454條第
    2項，著作權法第92條，刑法第2條第1項前段、修正前第11
    條前段、修正前第28條、修正前第56條、修正前第41條第1
    項前段，修正前罰金罰鍰提高標準條例第2條，逕以簡易判
    決處刑，量處被告拘役40日，並諭知如易科罰金，以銀元30
    0元折算1日，其認事用法，並無違誤，量刑亦屬妥適。原審
    判決書所載之事實、證據及理由，與本院所認定者相同，茲
    引用之（如附件）。
二、上訴人上訴意旨略以：上訴人已與告訴人就本案達成民事上
    和解，原審判決量處被告拘役40日為嫌過重，請求給予緩刑
    宣告等語。
三、經查，被告於本院審理時亦坦承犯行，是本院認原審判決以
    被告係犯著作權法第92條之罪，判處拘役40日，並依修正前
    刑法第41條第1項前段規定諭知如易科罰金，以銀元300元折
    算1日，認事用法並無違誤，所量刑度亦稱妥適，上訴人以
    上揭理由指摘原判決不當，求予撤銷改判，核無理由，應予
    駁回。
四、按犯罪在新法施行前，於新法施行後之緩刑之宣告，應適用
    新法第74條之規定（最高法院95年度第8次刑事庭會議決議
    可資參照）。亦即，就緩刑之宣告，係依裁判時之情狀為其
    考量標準，此部分應逕依裁判時之法律為適用基準，無須比
    較新舊法，縱因而與主刑部分所適用之法律不同，亦無割裂
    適用法律之問題。是查被告甲○○前未曾受有期徒刑以上刑
    之宣告，此有臺灣高等法院被告前案紀錄表1份在卷可參，
    其因一時失慮致罹刑典，事後已能坦承犯行，且已與告訴人
    達成和解，相信經此偵審程序之教訓後，應能知所警惕，而
    無再犯之虞，本院因認對其所宣告之刑以暫不執行為當，爰
    併依修正後刑法第74條第1項第1款之規定予以宣告緩刑2年
    ，促其戒慎，以啟自新。
五、據上論斷，應依刑事訴訟法第455條之1第1項、第3項、第37
    3條、第368條，修正後刑法第74條第1項第1款，判決如主文
    。
本案經檢察官林鳳師到庭執行職務。
中　　華　　民　　國　　96　　年　　2　　月　 　15　　日
            刑事第二庭  審判長法  官  賴淑敏
                              法  官  鄭子俊
                              法  官  方鴻愷
以上正本證明與原本無異。
不得上訴。
中　　華　　民　　國　　96　　年　　2　　月　 　15　　日
                              書記官  吳美雲
附錄論罪科刑法條：
著作權法第92條
擅自以公開口述、公開播送、公開上映、公開演出、公開傳輸、
公開展示、改作、編輯、出租之方法侵害他人之著作財產權者，
處3年以下有期徒刑、拘役、或科或併科新臺幣75萬元以下罰金
。
